【裁判字號】    89,易,510
【裁判日期】    890307
【裁判案由】    竊盜
【裁判全文】
臺灣臺南地方法院刑事判決                          八十九年度易字第五一號
    公  訴  人  臺灣台南地方法院檢察署檢察官
    被      告  乙○○
右列被告因竊盜案件，經檢察官提起公訴 (八十九年度偵字第一０一號)，本院判決
如左：
    主  文
乙○○竊盜，累犯，處罰金伍仟元，如易服勞役以參佰元折算壹日。
    事  實
一、乙○○於民國八十四年間，曾犯麻藥罪，經本院判處有期徒刑四月確定，於八十
    五年十二月十七日執行完畢，仍不知悔改，意圖為自己不法之所有，於民國八十
    八年十二月十七日上午六時十分許，在台南縣永康市○○路三一二號販售牛肉攤
    位之櫃台上，竊取以透明塑膠袋包裝之牛肉一包（淨重七公斤），價值新台幣（
    下同）二千元，得手後將上開牛肉置放於手推車上離去時，適失主甲○○行抵查
    覺乙○○由該處牛肉攤位出來行跡可疑，尾隨在後，並在乙○○之手推車上發現
    上開被竊牛肉，乃報警將乙○○查獲。
二、案經台南縣警察局永康分局報請臺灣臺南地方法院檢察署檢察官偵查起訴。
    理  由
一、本件訊據被告乙○○固坦承有於前揭時地拿取上開牛肉等情不諱，惟辯稱伊以為
    其所取得之物品係他人不要的骨頭欲撿去養流浪狗云云。然查：(一)本件據被害
    人甲○○於偵查中到庭稱：「我是在經營賣牛肉攤，而通常牛肉是用叫貨方式由
    業者（販賣者）在每天六點左右放在櫃台上，該櫃台係放在隱密式角落地方，而
    路人通過是看不到牛肉，案發時我剛好看到被告從我的攤位走到馬路，因為我曾
    被偷牛肉，所以尾隨在後面，之後看到我們做生意用的牛肉放在被告手推車上，
    所以我才報警處理。」、」（問：牛肉價值多少？）二千元。牛肉用透明塑膠袋
    包著，可以看出是牛肉。」等情；(二)次查上開被竊之牛肉係用塑膠袋包裝，外
    觀上即可看出是「肉」，並非「骨頭」，且放置於攤位上，該包牛肉應屬有主物
    ，並經證人即逮捕被告之員警丙○○於本院審理中證述明確；(三)按上開遭竊牛
    肉既係置於櫃台上，並非丟棄於地上，且以透明塑膠袋承裝，外觀上應可判定並
    非他人任意棄置之物品，況骨頭與牛肉經手觸感覺後應不難分辨，再由案發時點
    係早晨六時許判斷，斯時為市場攤販準備開市之時，該放置於攤位上之牛肉，衡
    情顯係供攤販開市販售之用，故被告辯稱伊以為是他人丟棄之骨頭，顯不足採信
    ，此外且有失竊報告及贓物領據附卷可證，本件事證明確，被告涉有竊盜罪行，
    可以認定。
二、核被告乙○○所為，係犯刑法第三百二十條第一項竊盜罪。又被告前於八十四年
    間，因犯麻藥罪，經本院判處有期徒刑四月確定，於八十五年十二月十七日執行
    完畢，有台灣台南地方法院檢察署刑案資料查註紀錄表在卷可按，其於五年之內
    再犯本件有期徒刑以上之罪，為累犯，應依法加重其刑。爰審酌被告之犯罪所得
    雖不高，然犯罪後猶飾詞狡辯，並於本院審理中出言不遜，稱其因沒有錢才有事
    云云，犯罪後態度惡劣等一切情狀，量處如主文所示之刑，並諭知易服勞役之折
    算標準。
據上論結，應依刑事訴訟法第二百九十九條第一項前段，刑法第三百二十條第一項、
、第四十二條第二項、第四十七條、罰金罰鍰提高標準條例第一條前段、第二條，判
決如主文。
本案經檢察官吳勇輝到庭執行職務。
中    華    民    國      八十九    年      三        月      七      日
                                     臺灣臺南地方法院刑事第一庭
                                         法  官 石家禎
右正本證明與原本無異
如不服本判決應於送達後十日內向本院提出上訴狀
                                         書記官 葉東平
中    華    民    國      八十九    年      三        月      七  日
附錄本案論罪科刑法條全文
刑法第三百二十條
意圖為自己或第三人不法之所有，而竊取他人之動產者，為竊盜罪，處五年以下有期
徒刑、拘役或五百元以下罰金。


司法院資訊處製作；財團法人民間司法改革基金會備份。
